# 费用化的库存存货变卖怎么账务处理

提问人：zhao2046 时间：2019-09-06 16:36:27
我公司原因市场促销需要购进一批物资，营销部门领用后财务进行账务处理转为营销费用。今年进行仓库盘点发现还余留一批物资，公司领导考虑已经过了促销时机，就进行了变卖处理。请问取得的收入是冲减当期营销费用还是转为营业外收入？又或者将原购置物资成本冲减营销费用，超过原购置成本的差额收入转营业外收入？还是将该物资做盘盈入账列为存货，原购置成本冲减营销费用，然后将收入的差额部分再作为其他业务收入？

回答人：chenyiwei
根据《企业会计准则讲解（ 2010 ）》P21：企业采购用于广告营销活动的特定产品，向客户预付货款未取得商品时，应作为预付账款进行会计处理，待取得相关商品时计入当期损益 (销售费用)。企业取得广告营销性质的服务比照该原则进行处理。
即，针对用于广告营销活动的特定产品，在取得时就应当直接费用化处理。
相应地，如果此处的促销物资并不是本企业正常生产经营的产品或商品，则变卖收入应冲减本年度的销售费用。
如果采购的营销用商品同时也是本企业正常生产经营的产品或商品，则按正常采购进行核算处理，赠品发出时，视情况计入销售费用或者作为折扣销售处理。本年度盘盈部分物资表明当初的实际耗用量小于账载数量，构成前期差错，应考虑该差错是否重大，如果重大则应进行追溯重述；如果非重大则直接在本期更正处理，如果前期已经全部计入销售费用或主营业务成本，则现在的销售款可确认为其他业务收入或主营业务收入。